【裁判字號】    97,上訴,2701
【裁判日期】    970805
【裁判案由】    違反槍砲彈藥刀械管制條例等
【裁判全文】
臺灣高等法院刑事判決                97年度上訴字第2701號
上  訴  人
即  被  告  甲○○
                    （現於臺灣臺北監獄臺北分監執行中）
指定辯護人  本院公設辯護人 周君穎
上列上訴人因違反槍砲彈藥刀械管制條例等案件，不服臺灣板橋
地方法院96年度訴字第3299號，中華民國97年4月3日第一審判決
（起訴案號：臺灣板橋地方法院檢察署96年度偵字第6575號），
提起上訴，本院判決如下：
    主  文
上訴駁回。
    事  實
一、甲○○曾於民國（下同）93年間因竊盜案件，經臺灣雲林地
    方法院斗六簡易庭於93年7月6日以93年度六簡字第113號判
    處有期徒刑2月，於94年9月11日執行完畢。詎其仍不知悔改
    ，明知可發射子彈具有殺傷力之改造手槍、子彈，為槍砲彈
    藥刀械管制條例所管制之槍枝、彈藥，未經許可，不得寄藏
    ，竟於95年9月間某日，在臺北縣五股鄉○○路115巷11號4
    樓居所，受年籍不詳，自稱「吳振興」之成年男子委託，代
    為保管之可發射子彈，具有殺傷力之仿BERETTA廠84型半自
    動手槍製造之玩具手槍換裝土造金屬槍管而成之改造手槍1
    支（含彈匣1個，槍枝管制編號0000000000號）、具有殺傷
    力之土造子彈4顆（起訴書誤載為1顆，應予更正，其中2顆
    送鑑定時已試射滅失）及不具殺傷力之土造子彈1顆、改造
    子彈3顆，竟予以收受，將之藏放在上開居所，並於96年3月
    16日將上開槍、彈改藏放於其所承租之車牌號碼7N–4902號
    自用小客車內，而未經許可寄藏之。因甲○○另涉竊盜案件
    （業經原審判決確定），為警依據監視器照片及其向案外人
    鑫發轎車出租公司（負責人洪政義）承租上開7N–4902號自
    用小客車之租車資料，循線於96年3月16日22時10分許，在
    臺北縣五股鄉○○路88巷口查獲甲○○，並於所承租之上開
    自用小客車內查獲上揭改造手槍1把、土造子彈4顆、及其所
    有，供犯竊盜罪用之老虎鉗1支及不具殺傷力之土造子彈1顆
    、改造子彈3顆，甲○○並帶同警察至臺北縣泰山鄉○○路
    10 之8號旁起出上開竊取之車牌號碼2317–KH號自用小客車
    （連同車上之排風機45台），始供出上情。
二、案經臺北縣政府警察局土城分局報請臺灣板橋地方法院檢察
    署檢察官偵查起訴。
    理  由
一、按被告以外之人於審判外之言詞或書面陳述，除法律有規定
    者外，不得作為證據；又被告以外之人於審判外之陳述，雖
    不符合同法第159條之1至第159條之4之規定，但經當事人於
    審判程序同意作為證據，法院審酌該言詞陳述或書面陳述作
    成時之情況，認為適當者，亦得為證據。當事人、代理人或
    辯護人於法院調查證據時，知有第159條第1項不得為證據之
    情形，而未於言詞辯論終結前聲明異議者，視為有前項之同
    意，刑事訴訟法第159條第1項及第159條之5分別定有明文。
    查本判決下列所引用之各該被告以外之人於審判外之陳述（
    包含書面陳述），雖屬傳聞證據，惟當事人於原審及本院審
    理中均表示同意作為證據方法而不予爭執，且迄至言詞辯論
    終結前亦未再聲明異議，本院審酌上開證據資料製作時之情
    況，尚無違法不當及證明力明顯過低之瑕疵，亦認為以之作
    為證據應屬適當，故揆諸前開規定，爰逕依刑事訴訟法第
    159條之5規定，認前揭證據資料均有證據能力。至扣案物品
    為警合法搜索扣押所得之物，自有證據能力。
二、上開被告甲○○持有槍彈之事實，業據其於偵查中、原審及
    本院審理時坦承不諱，且有改造手槍1支（含彈匣1個）、土
    造子彈4顆及不具殺傷力之土造子彈1顆、改造子彈3 顆扣案
    可佐。而上開扣案槍彈經送內政部警政署刑事警察局鑑驗結
    果，認送鑑改造手槍（含彈匣1個，槍枝管制編號00000000
    00號），係由仿BERETTA廠84型半自動手槍製造之槍枝，換
    裝土造金屬槍管而成之改造手槍，機械性能良好，可擊發同
    案送鑑子彈，認具殺傷力；送鑑子彈8顆，其中5顆均係土造
    子彈，經取樣2顆試射，其中1顆可擊發，認具殺傷力；1顆
    無法擊發，認不具殺傷力；另外3顆均係改造子彈，經試射
    無法擊發，認不具殺傷力，有內政部警政署刑事警察局（下
    簡稱刑事警察局）96年5月1日刑鑑字第0960042232號槍彈鑑
    定書1紙附卷為憑（見上開偵查卷第94頁至第98頁）。其餘
    未試射之土造子彈3顆經本院再送鑑驗，認均具殺傷力，有
    法務部調查局96年12月15日調科參字第096000539860號鑑定
    通知書1紙附卷為憑（見原審卷），足見被告上揭自白與事
    實相符。
三、雖被告於本院審理時辯稱，扣案槍枝未以實彈試射法檢測，
    僅憑鑑定人員經驗，認定扣案物外觀良好，即認機械性能良
    好，而認有殺傷力，顯屬速斷，請求將扣案槍枝送警察大學
    或法務部調查局，以實彈試射法檢驗云云。惟查，扣案槍枝
    於送刑事警察局鑑定時，雖僅以性能檢測法檢驗，惟經裝填
    具底火之適用彈殼測試，可擊發，應可供擊發適用子彈使用
    ，研判具殺傷力等情，有該局上開槍彈鑑定書1紙附卷為憑
    。再扣案槍枝業經內政部警政署刑事警察局採以國內外槍彈
    鑑定領域共同認可之「性能檢測法」鑑定完畢，確認具有傷
    力無誤，考量正確、合法及安全等原則，已無再以「動能檢
    測法」實際進行試射之必要，亦有該局97年6月30日刑鑑字
    第0970091952號函附卷為憑（見本院卷第29頁），是上開槍
    枝既經以裝填具底火之適用彈殼測試後認可供擊發適用子彈
    使用，自無再以實測方式檢驗之必要，被告請求再以實彈試
    射法檢驗槍枝有無殺傷力云云，核無必要，附此敘明。被告
    犯行事證明確，堪認定，應依法論科。
四、按槍砲彈藥刀械管制條例係將「持有」與「寄藏」為分別之
    處罰規定，則單純之「持有」，固不包括「寄藏」，但「寄
    藏」之受人委託代為保管，其保管本身所為之「持有」，既
    係「寄藏」之當然結果，法律上自宜僅就「寄藏」行為為包
    括之評價，不應另就持有予以論罪（最高法院74年台上字第
    3400號判例參照）。核被告甲○○所為，係犯槍砲彈藥刀械
    管制條例第8條第4項之未經許可寄藏其他可發射子彈具有殺
    傷力之改造槍枝罪、同條例第12條第4項之未經許可寄藏子
    彈罪，公訴人認為被告係涉犯上開同條項之持有改造手槍及
    子彈罪，容有誤會，惟業經公訴人當庭更正，附此敘明。又
    被告以一行為同時寄藏前開槍枝及子彈，係以一行為觸犯數
    罪名，為想像競合犯，應依刑法第55條之規定從一重之未經
    許可寄藏其他可發射子彈具殺傷力之槍枝罪處斷。再被告有
    事實欄所載之論罪科刑及執行情形，有本院被告前案紀錄表
    一份可查，其於有期徒刑執行完畢後，5年內故意再犯本件
    有期徒刑以上之罪，為累犯，應依法加重其刑。原審因適用
    槍砲彈藥刀械管制條例第8條第4項、第12條第4項，刑法第
    11條前段、第55條、第47條第1項、第42條第3項前段，審酌
    被告無故寄藏具殺傷力改造手槍、土造子彈，危害社會安寧
    秩序，兼衡被告之素行、犯罪之動機、目的、手段及犯後態
    度等一切情狀，量處有期徒刑3年2月，併科罰金新臺幣10萬
    元，罰金如易服勞役，以新臺幣1000元折算1日。並以扣案
    仿BERETTA廠84型半自動手槍製造之具有殺傷力之改造手槍1
    支（含彈匣1個，槍枝管制編號0000000000號）、土造子彈2
    顆，屬違禁物，應依刑法第38條第1項第1款之規定宣告沒收
    ；至於扣案之改造子彈3顆，經鑑定認不具殺傷力，非屬違
    禁物；另具殺傷力之土造子彈2顆，業於鑑定時經實際試射
    擊發或拆解，而失其子彈違禁物之性質，無庸併予宣告沒收
    。經核認事用法均無違誤，量刑亦稱妥適。被告上訴認須再
    以實射檢測法鑑定，並稱量刑過重，核無理由，應予駁回。
據上論斷，應依刑事訴訟法第368條，判決如主文。
本案經檢察官劉靜婉到庭執行職務。
中    華    民    國    97    年    8     月    5     日
                  刑事第十六庭審判長法  官  溫耀源
                                    法  官  許增男
                                    法  官  王敏慧
以上正本證明與原本無異。
如不服本判決，應於收受送達後十日內向本院提出上訴書狀，其
未敘述上訴之理由者並得於提起上訴後十日內向本院補提理由書
（均須按他造當事人之人數附繕本）。
                                    書記官  丁淑蘭
中    華    民    國    97    年    8     月    5     日
附錄本案論罪科刑法條全文：
槍砲彈藥刀械管制條例第8條第4項：
未經許可，持有、寄藏或意圖販賣而陳列第1 項所列槍枝者，處
3 年以上10年以下有期徒刑，併科新臺幣7百萬元以下罰金。
槍砲彈藥刀械管制條例第12條第4 項
未經許可，持有、寄藏或意圖販賣而陳列子彈者，處5 年以下有
期徒刑，併科新臺幣300萬元以下罰金。


司法院資訊處製作；財團法人民間司法改革基金會備份。
